臺灣臺中地方法院刑事判決　　　　　　　　　　　　　九十一年度訴字第九二八號
　　公　訴　人　臺灣臺中地方法院檢察署檢察官
　　被　　　告　甲○○
右列被告因違反槍砲彈藥刀械管制條例案件，經檢察官提起公訴（九十一年度偵字第
三０三四號），本院判決如左：
    主  文
甲○○未經許可，寄藏可發射子彈具有殺傷力之金屬玩具手槍，處有期徒刑壹年壹月
，併科罰金新臺幣伍萬元，罰金如易服勞役，以新臺幣玖佰元即銀元佰元折算壹日
。
扣案之可發射子彈具有殺傷力之仿ＢＥＲＥＴＴＡ廠Ｍ九型半自動手槍製造之金屬玩
具手槍換裝土造金屬槍管而成之金屬玩具手槍壹枝（槍枝管制編號00000000
00，含彈匣一個），沒收。
    事  實
一、甲○○於民國八十九年間曾借款新臺幣二十萬元予年籍姓名不詳綽號「阿海」之
    成年男子，綽號「阿海」之男子乃於九十年六、七月間之某日，在臺中縣豐原市
    ○○路與信義路口，將可擊發子彈，而具殺傷力之仿ＢＥＲＥＴＴＡ廠Ｍ九型半
    自動手槍製造之金屬玩具手槍換裝土造金屬槍管而成之金屬玩具手槍一枝（槍枝
    管制編號0000000000，槍枝外觀具黑色漆質，滑套具U.S.9mm
    M-9-ARMED FORCES-65490及FS-9911 MADE BY Y.T. CORP之字樣。長約125.1mm、
    外徑約14.9 mm、內徑約8.7mm）（含彈匣一個），交付甲○○保管，以作為前開
    債務之質押物。甲○○明知未經許可，任何人均不得寄藏可發射子彈具有殺傷力
    之各式槍砲，竟在未經許可之情形下，基於寄藏可發射子彈具有殺傷力之金屬玩
    具手槍之犯意，而應允之，並將上開可發射子彈具有殺傷力之金屬玩具手槍一枝
    （含彈匣一個），藏放在臺中縣東勢鎮○○路一七八號住處內，自是時起寄藏前
    開槍枝。嗣於九十一年二月六日（起訴書誤為九十年）晚上十時許，因另案通緝
    ，經警在臺中市○○路與東興路口查獲，並當場在甲○○之左側腰際上查扣上開
    金屬玩具手槍一枝（含彈匣一個）。
二、案經臺中市警察局第三分局報告臺灣臺中地方法院檢察署檢察官偵查起訴。
    理  由
一、右揭事實，業據被告甲○○於偵查中及本院審理時坦承不諱，並有扣案之金屬玩
    具手槍一枝（槍枝管制編號0000000000）（含彈匣一個）足資佐憑，
    及臺中市警察局第三分局勤工派出所查獲槍械案件現場圖、搜索扣押筆錄、扣押
    物品目錄表各一紙、照片二張在卷可證。而扣案之金屬玩具手槍一枝（含彈匣一
    個），係仿ＢＥＲＥＴＴＡ廠Ｍ九型半自動手槍製造之金屬玩具手槍換裝土造金
    屬槍管而成之金屬玩具手槍（槍枝外觀具黑色漆質，滑套具U.S.9mm M-9-ARMEDF
    ORCES -65490及FS-9911 MADE BY Y.T. CORP之字樣。長約125.1mm、外徑約14.9
     mm、內徑約8.7mm），具完整之裝填、閉鎖和擊發裝置，且機械性能正常，可擊
    發適用之子彈，具殺傷力等情，亦據內政部警政署刑事警察局鑑定綦詳，有該局
    九十一年三月四日刑鑑字第０九一００三四六六六號函附卷可稽。綜上，被告前
    開自白核與事實即相符合。本件事證明確，被告犯行堪以認定。
二、核被告未經許可，寄藏可發射子彈具有殺傷力之金屬玩具手槍之行為，係犯槍砲
    彈藥刀械管制條例第十一條第四項之未經許可寄藏可發射子彈具有殺傷力之金屬
    玩具手槍罪，茲析述如下：
（一）公訴意旨固依被告在警訊時及偵查中之供述，而認被告持有扣案之金屬玩具手
      槍一枝（含彈匣一個），應係涉犯同條例第十一條第四項之未經許可，持有可
      發射子彈具有殺傷力之改造手槍罪嫌，然查，上開金屬玩具手槍一枝（含彈匣
      一個）確係被告代綽號「阿海」之友人暫為保管，該友人日後要取回一節，業
      經被告在本院審理時供稱明確；另經本院向被告諭知依其所陳，其將另涉犯同
      條例第十一條第四項之未經許可，寄藏可發射子彈具有殺傷力之其他槍砲罪後
      ，被告仍堅稱：「（問：到底為何會持有槍枝？）是阿海先放在我這邊的，他
      有說他要回來拿」等語，有本院九十一年五月二十日審判筆錄在卷可稽。是核
      被告所為，應係犯同條例第十一條第四項之未經許可，寄藏可發射子彈具有殺
      傷力之金屬玩具手槍罪，至臻明確。據此，公訴人前開認定，尚有誤會，惟其
      基本事實同一，本院自應予審理。又上開未經許可，寄藏與持有可發射子彈具
      有殺傷力之金屬玩具手槍罪，均規定於同一條項內，爰不予變更其起訴法條。
（二）又按「寄藏」係受人委託代為保管，其保管之本身所為之「持有」，既係「寄
      藏」之當然結果，法律上自宜僅就「寄藏」行為為包括之評價，不應另就「持
      有」予以論罪（最高法院七十四年台上字第三四００號判例意旨參照）。是被
      告甲○○以寄藏之意思而持有綽號「阿海」之友人所交付保管之金屬玩具手槍
      一枝（含彈匣一個），其持有槍枝之行為，不另論罪。
（三）爰審酌被告平日之素行、被告犯罪之動機係受人之託而暫時保管槍枝，非若一
      般持有槍砲彈藥類型犯罪之兇殘，亦非以加害良善為目的，且其未經許可寄藏
      可發射子彈具有殺傷力之金屬玩具手槍行為，雖對社會治安具有潛在之危害，
      然尚未因此而造成公眾或他人之現實惡害，寄藏槍枝之數量僅有一枝，犯罪情
      節並非重大，暨犯後坦承犯行，態度良好等一切情狀，量處如主文所示之刑，
      並就併科罰金部分諭知易服勞役之折算標準，以示懲儆。
（四）末查，槍砲彈藥刀械管制條例雖曾於九十年十一月十四日修正公布，並自同年
      月十六日生效，其中第十九條原規定：「犯第七條、第八條、第十條、第十一
      條、第十二條第一項至第三項、第十三條第一項至第三項之罪，經判處有期徒
      刑者，應於刑之執行完畢或赦免後，令入勞動場所，強制工作，其期間為三年
      。」，修正條文中則將本條刪除，比較新舊法結果，以新法較有利於被告。然
      因被告甲○○自九十年六、七月間某日起，迄被查獲時即九十一年二月六日止
      ，未經許可，寄藏可發射子彈具有殺傷力之金屬玩具手槍之行為，具有繼續性
      ，為繼續犯，且上開犯罪行為之終了時點即九十一年二月六日，係在槍砲彈藥
      刀械管制條例修正施行之後，自應適用修正後之新法，而無刑法第二條第一項
      所定行為後法律變更之可言（最高法院二十四年上字第三九四七號、二十八年
      度上字第七三三號判例參照），附此明。
三、至扣案之可發射子彈具有殺傷力之仿ＢＥＲＥＴＴＡ廠九型半自動手槍製造之金
    屬玩具手槍換裝土造金屬槍管而成之金屬玩具手槍一把（槍枝管制編號0000
    000000）（含彈匣一個），係違禁物，應依刑法第三十八條第一項第一款
    之規定宣告沒收。
據上論斷，應依刑事訴訟法第二百九十九條第一項前段，槍砲彈藥刀械管制條例第十
一條第四項，刑法第十一條前段、第四十二條第二項、第三十八條第一項第一款，罰
金罰鍰提高標準條例第二條，判決如主文。
本案經檢察官蔡曉崙到庭執行職務
中      華      民      國      九十一      年      六      月    十    日
                                臺灣臺中地方法院刑事第二庭
                                    法  官  莊  嘉  蕙
右正本證明與原本無異。
如不服本判決，應於送達後十日內向本院提出上訴狀（須附繕本），上訴於臺灣高等
法院臺中分院。
                                    書記官
中      華      民      國      九十一      年      六    月      十    日
附錄論罪科刑法條
槍砲彈藥刀械管制條例第十一條第四項：
未經許可，持有、寄藏或意圖販賣而陳列第一項所列槍砲者，處一年以上七年以下有
期徒刑，併科新臺幣七百萬元以下罰金。
